RONALDO TORRES CÁCERES

TÉCNOLOGO EN ANÁLISIS Y DESARROLLO DE SISTEMAS DE INFORMACIÓN

Dirección: Cúcuta, Colombia

Tel: 311 651 7493

E-mail: caceresderonaldo2015@gmail.com

APTITUDES Y HABILIDADES

Desarrollador con conocimiento en Node.js y AngularJS, con experiencia en HTML, CSS y Java. En mi portafolio encontrarás ejemplos de mi trabajo. Soy responsable y me gusta siempre estar en continuo crecimiento personal y profesional.

EXPERIENCIA

02/05/2019 A 01/11/2019

Aprendiz en etapa práctica -Servicio nacional de aprendizaje (SENA)

- Apoyo a la ejecución del proyecto de investigación:
 Construcción de un sistema de información contable piloto en la nube para las asociaciones de Norte de Santander.
- Apoyo al desarrollo de software contable.
- Desarrollo de página web informativa para el proyecto.

09/10/2023 A 07/07/2024

Técnico de sistemas

- Mesa de ayuda (sistemas de información de la empresa, Soporte de hardware y software)
- Copias de seguridad de los sistemas de información
- Monitoreo de servidores Linux y Windows
- Tareas programadas en Windows con robocopy

FORMACIÓN

2017 a 2019

Tecnólogo en Análisis y Desarrollode Sistemas de Información, Cúcuta, Servicio *nacional de aprendizaje (SENA)*

2020 a Actualmente

Ingeniería de sistemas, Cúcuta, Universidad Nacional Abierta y a

Distancia (UNAD)

A continuación, relaciono mi portafolio donde comparto mi trabajo:

Enlace: Ver Portafolio